最高法院刑事判決　　　　　　　　　 111年度台上字第3090號
上　訴　人　張武雄



上列上訴人因違反毒品危害防制條例案件，不服臺灣高等法院臺
中分院中華民國111年4月14日第二審判決（111年度上訴字第408
號，起訴案號：臺灣苗栗地方檢察署110 年度偵字第80號），提
起上訴，本院判決如下：
    主  文
上訴駁回。
    理  由
一、按刑事訴訟法第377 條規定，上訴於第三審法院，非以判決
    違背法令為理由，不得為之。是提起第三審上訴，應以原判
    決違背法令為理由，係屬法定要件。如果上訴理由書狀並未
    依據卷內訴訟資料，具體指摘原判決不適用何種法則或如何
    適用不當，或所指摘原判決違法情事，顯與法律規定得為第
    三審上訴理由之違法情形不相適合時，均應認其上訴為違背
    法律上之程式，予以駁回。
二、本件原判決綜合全案卷證資料，本於事實審法院之推理作用
    ，認定上訴人張武雄有如其犯罪事實欄所載違反毒品危害防
    制條例之犯行，乃維持第一審論上訴人以持有第二級毒品純
    質淨重20公克以上罪（累犯，經裁量後加重其刑），量處有
    期徒刑11月，並諭知相關沒收銷燬之科刑判決，而駁回上訴
    人在第二審之上訴，已詳述其所憑證據及認定之理由，核其
    所為之論斷，俱有卷存證據資料可資覆按，從形式上觀察，
    原判決尚無足以影響其判決結果之違背法令情形存在。
三、上訴人上訴意旨略以：㈠、其已供出其本案毒品之來源即綽
    號「阿平」者，乃原判決未依法減輕或免除其刑，殊有不當
    。㈡、其自遭查獲本案後，即坦承犯行，配合警察辦案，犯
    罪後態度良好，其本件犯罪之情狀，有顯可憫恕之情形，孰
    料原判決未斟酌其人格特質，家庭因素，犯罪動機及犯罪後
    態度等因素，復未依刑法第59條之規定酌減其刑，猶維持第
    一審法院科處其有期徒刑11月之偏高量刑，非無可議云云。
四、惟查：
㈠、按毒品危害防制條例第17條第1 項所謂「供出毒品來源，因
    而查獲」，係指具體提供毒品來源之資訊，使調查或偵查犯
    罪之機關或公務員知悉而對之發動調查或偵查，並據以破獲
    者而言。原判決已說明：本案未因上訴人供述而查獲正犯或
    共犯「阿平」等情，並就上訴人本件之所為何以不符合上開
    減免其刑規定之要件加以明白論斷（見原判決第5 頁第29行
    至第6頁第6行），俱有卷內相關證據資料可佐，經核於法無
    違。上訴意旨猶執己見，謂原審未依上開規定減免其刑，殊
    有違法云云，依上述說明，顯非依據卷內證據資料執為具體
    之指摘，自非上訴第三審之合法理由。
㈡、關於刑之量定，係實體法賦予法院得依職權裁量之事項，苟
    已以行為人之責任為基礎，審酌刑法第57條各款所列事項而
    未逾越法律所規定之範圍或濫用其權限，即不得任意指摘為
    違法，以為第三審上訴之理由。又刑法第59條之酌量減輕其
    刑，必於犯罪之情狀顯可憫恕，認科以最低度刑仍嫌過重者
    ，始有其適用。而是否適用刑法第59條規定酌量減輕其刑，
    亦係實體法上賦予法院得依職權裁量之事項。毒品危害防制
    條例第11條第4 項持有第二級毒品純質淨重20公克以上罪，
    其法定本刑為「6月以上5年以下有期徒刑，得併科新臺幣70
    萬元以下罰金」。原審依前揭規定，就上訴人所犯本件持有
    第二級毒品純質淨重20公克以上罪之犯行，於經裁量後依累
    犯之規定加重其刑，復已依刑法第57條各款所列事項，審酌
    上訴人之一切犯罪情狀後，詳細說明第一審判決量處上訴人
    有期徒刑11月，並未逾法定刑度，亦無量刑顯然過重之情形
    ，並敘明上訴人於本件之犯罪手段與情節，衡諸其犯罪時之
    情境，並無足以令人憫恤寬恕之處，故不適用刑法第59條規
    定酌減其刑，而維持第一審對於上訴人量刑之諭知，駁回上
    訴人在第二審之上訴，已於理由內論敘甚詳。此乃事實審法
    院量刑職權之適法行使，並未逾越法律所規定之範圍，或濫
    用其量刑權限，自不得執此指摘原判決違法。上訴人上訴意
    旨關於原審量刑之指摘，無非係對原判決適法裁量且已說明
    之事項及屬原審裁量職權之適法行使，以自己之說詞，任意
    指摘，同非適法之第三審上訴理由。
五、依首揭規定及說明，本件上訴人之上訴均不合法律上之程式
    ，應予駁回。
據上論結，應依刑事訴訟法第395條前段，判決如主文。
中    華    民    國   111    年    7     月    13    日
                  刑事第九庭審判長法  官  蔡  彩  貞  
                                  法  官  鄧  振  球  
                                  法  官  梁  宏  哲  
                                  法  官  蔡  廣  昇  
                                  法  官  周  盈  文  
本件正本證明與原本無異
                                  書記官
中    華    民    國   111    年    7     月    20    日